臺灣板橋地方法院刑事判決　　　　　　 100年度易字第2695號
公　訴　人　臺灣板橋地方法院檢察署檢察官
被　　　告　吳柏翰
上列被告因竊盜案件，經檢察官提起公訴（100 年度撤緩偵字第
386 號），被告於本院準備程序進行中，就被訴犯罪事實為有罪
陳述，本院告知簡式審判程序之旨，並聽取其與公訴人之意見後
，裁定進行簡式審判程序併判決如下：
    主  文
吳柏翰犯竊盜罪，處有期徒刑月，如易科罰金，以新台幣壹仟
元折算壹日；又犯攜帶兇器竊盜罪，處有期徒刑陸月，如易科罰
金，以新台幣壹仟元折算壹日；應執行有期徒刑柒月，如易科罰
金，以新台幣壹仟元折算壹日。
    事  實
一、吳柏翰(一)於民國99年3 月19日11時50分許，行經臺北市○○
    區○○路1 段30巷30之4 號南港展覽館旁之人行道，見停放
    該處之黃盈瑄所有車牌號碼A2A-697 號重型機車電門鎖上留
    有鑰匙疏未拔取，且無人看管，認有機可趁，即基於意圖為
    自己不法所有之竊盜犯意，以該鑰匙發動引擎後將該機車駛
    離而將之竊取得手；(二)另於99年6 月14日17時許，行經新北
    市○○區○○路128 號對面停車格，見停放該處鐘偉倫所有
    之車牌號碼755-EHB 號重型機車無人看管，竟基於意圖為自
    己不法所有之竊盜犯意，以所攜未扣案但客觀上足以危害人
    之生命、身體、健康安全，具有危險性可供兇器使用之活動
    扳手1 枝，將鐘偉倫所有前開機車之號牌1 面拆卸竊取之離
    去，嗣且將該號牌改掛於上開竊得之黃盈瑄所有重型機車上
    ，冀圖逃避警方查緝，然嗣因黃盈瑄、鐘偉倫均已於失竊當
    日報警處理，員警因於99年6 月30日2 時33分許，在新北市
    ○○區○○路619 號前發現吳柏翰所騎乘改掛鐘偉倫所有前
    開機車號牌1 面暨該機車車身（即黃盈瑄所有失竊之前開重
    型機車車身）均屬失竊贓物，乃查悉上情。
二、案經新北市政府警察局永和分局移送臺灣板橋地方法院檢察
    署檢察官偵查後起訴。
    理  由
一、認定犯罪事實所憑之證據及理由：
    訊據被告對前開犯罪事實，於警詢、偵查及本院審理中均坦
    認在卷，並經證人即被害人黃盈瑄、鐘偉倫於警詢中證述失
    竊情節明確，且有新北市政府警察局永和分局永和派出所扣
    押筆錄、扣押物品目錄表、黃盈瑄、鐘偉倫出具之贓物認領
    保管單、監視錄影翻拍相片、失車- 案件基本資料詳細畫面
    報表等在卷可稽，足徵被告前開自白應與事實相符，可以採
    信；從而，本件事證明確，被告竊盜犯行堪以認定。
二、應適用之法律、科刑審酌事由及沒收物之處理：
(一)、核被告如事實欄一(一)所為，係犯刑法第320 條第1 項之竊盜
    罪；按刑法第321 條第1 項第3 款之攜帶兇器竊盜罪，係以
    行為人攜帶兇器竊盜為其加重條件，此所謂兇器，其種類並
    無限制，凡客觀上足對人之生命、身體、安全構成威脅，具
    有危險性之兇器均屬之，且祇須行竊時攜帶此種具有危險性
    之兇器為已足，並不以攜帶之初有行兇之意圖為必要，最高
    法院著有79年度臺上字第5253號判例意旨可資參照，申言之
    ，刑法第321 條第1 項第3 款之攜帶兇器竊盜罪以行為人攜
    帶兇器竊盜為其加重條件，只要於竊盜時攜帶兇器，即構成
    加重竊盜罪名，因立法所規範者為攜帶兇器竊盜即屬於加重
    條件，而不以取出兇器犯之為必要，亦不以攜帶之初有持以
    行兇之意圖為限；茲被告於為如事實欄一(二)所述竊行之際，
    既攜有活動扳手1 支，且持將機車上懸掛之號牌予以拆卸後
    竊取得手，足見該活動扳手質地堅硬，方得拆卸機車號牌竊
    取之，則如以該活動扳手攻擊人體，在客觀上自足對他人之
    生命身體安全構成威脅，該活動扳手自具危險性而屬刑法加
    重竊盜罪所稱之兇器甚明；次按行為後法律有變更者，適用
    行為時之法律，但行為後之法律有利於行為人者，適用最有
    利於為行為人之法律，刑法第2 條第1 項定有明文；查被告
    為如事實欄一(二)所述攜帶兇器竊盜行為後，刑法第321 條第
    1 項業於100 年1 月26日修正公布，並自同年月28日生效，
    修正後之刑法第321 條第1 項，除第1 款之構成要件有變更
    外，刑度亦增訂「得併科新臺幣十萬元以下罰金」，比較新
    舊法結果，新法對被告非較為有利，是就被告如事實欄一(二)
    所述攜帶兇器竊盜行為，自應適用被告行為時即修正前刑法
    第321 條第1 項之規定，是核被告攜帶前開活動扳手之兇器
    ，併持之拆卸他人所有機車上號牌而竊取機車號牌之行為，
    係犯修正前之刑法第321 條第1 項第3 款之攜帶兇器竊盜罪
    ；至其前開所犯二罪間，犯意個別、行為互殊，應予分論併
    罰。
(二)、爰審酌被告不思循正途獲取財物，反而率為竊盜犯行，甚屬
    不該，然念其犯後坦承犯行，態度良好，兼衡其素行、犯罪
    動機、目的、手段等一切情狀，就其本件前開2 犯行，分別
    量處如主文所示之刑，並均諭知如易科罰金之折算標準，再
    定其應執行之刑，併諭知如易科罰金之折算標準，以示儆懲
    。
(三)、未扣案活動扳手1 支，雖係被告持供其本件如事實欄一(二)所
    述竊盜犯行所用之物，然無證據顯示係被告所有，且復非屬
    違禁物，即不於本案併予宣告沒收，附此敘明。
據上論斷，應依刑事訴訟法第273 條之1 第1 項、第299 條第1
項前段，刑法第2 條第1 項前段、第320 條第1 項、第321 條第
1 項第3 款（100 年1 月26日修正前）、第41條第1 項、第8 項
、第51條第5 款，刑法施行法第1 條之1 ，判決如主文。
本案經檢察官高智美到庭執行職務。
中    華    民    國   100    年    8     月    31    日
                  刑事第二十庭  法  官  陳明偉
上列正本證明與原本無異。
如不服本判決，應於判決送達後10日內敘明上訴理由，向本院提
出上訴狀 (應附繕本)，上訴於臺灣高等法院。其未敘述上訴理
由者，應於上訴期間屆滿後20日內向本院補提理由書「切勿逕送
上級法院」。
                              書記官  尤怡文
中    華    民    國   100    年    8     月    31    日
附錄本案判決論罪科刑法條：
中華民國刑法第320條
意圖為自己或第三人不法之所有，而竊取他人之動產者，為竊
盜罪，處 5 年以下有期徒刑、拘役或 5 百元以下罰金。
意圖為自己或第三人不法之利益，而竊佔他人之不動產者，依前
項之規定處斷。
前二項之未遂犯罰之。
修正前刑法第321條
（加重竊盜罪）
犯竊盜罪而有左列情形之一者，處 6 月以上、 5 年以下有期徒
刑：
一  於夜間侵入住宅或有人居住之建築物、船艦或隱匿其內而犯
    之者。
二  毀越門扇、牆垣或其他安全設備而犯之者。
三  攜帶兇器而犯之者。
四  結夥三人以上而犯之者。
五  乘火災、水災或其他災害之際而犯之者。
六  在車站或埠頭而犯之者。
前項之未遂犯罰之。